臺灣花蓮地方法院民事判決　　　　　　　 95年度保險字第7號
原　　　告　戊○○
　　　　　　　　　　　　巷5號.
訴訟代理人　己○○
被　　　告　友邦產物保險股份有限公司即中央產物保險股份有
　　　　　　限公司
法定代理人　丙○○
訴訟代理人　丁○○
上列當事人間給付保險金事件，本院於九十六年九月十一日言詞
辯論終結，判決如下：
    主  文
被告應給付原告新台幣壹佰零參萬玖仟柒佰玖拾貳元，及自民國
95年9月16日起至清償日止，按年息百分之五計算之利息。
訴訟費用（除撤回部分外）由被告負擔。
本判決第一項於原告以新台幣參拾伍萬元供擔保後，得假執行。
但被告如以新台幣壹佰零參萬玖仟柒佰玖拾貳元為原告預供擔保
，得免為假執行。
    事  實  及  理  由
一、按訴狀送達後，原告不得將原訴變更或追加他訴，但請求之
    基礎事實同一者，擴張或減縮應受判決事項之聲明者，不在
    此限；被告於訴之變更或追加無異議，而為本案之言詞辯論
    者，視為同意變更或追加，民事訴訟法第255條第1項第2、3
    款、第2項定有明文。本件原告於起訴時原請求被告應給付
    原告新台幣（下同）1,094,439元，嗣於95年12月12日具狀
    變更及96年5月24日言詞辯論期日當庭變更訴之聲明為：被
    告應給付原告1,039,792元，及自起訴狀繕本送達翌日（即
    95 年9月16日）起至清償日止之法定遲延利息（詳本院卷第
    1、66、139、140頁），核其訴之變更前後所憑之基礎事實
    ，均為保險契約衍生之保險金給付等情事，且請求金額之減
    縮為減縮應受判決事項之聲明，被告復無異議而為本案之言
    詞辯論，依據前述說明，原告所為訴之變更追加，應予准許
    ，合先敘明。
二、原告主張：
（一）原告於民國93年8月17日下午18時許下班時，乘坐其夫吳
      德明所駕駛之車號JC-7995號自用小貨車（下稱系爭車輛
      ），不慎在花蓮縣光復鄉○○村○○路與富田二街之轉彎
      處，因乘坐於後車廂處而被摔出車外，致原告脊椎受傷。
      系爭車輛在發生上述交通事故時係由被告承保強制汽車責
      任險，詎原告向被告申請強制汽車責任險理賠時，被告卻
      以並無具體事證得以證明本案確係交通事故所致為由，拒
      絕理賠給付，爰依強制汽車責任保險法第7條規定請求被
      告給付保險金。
（二）並聲明：(1)被告應給原告1,039,792元（計算式：救護車
      費用1800元+看護費用30,000元+強制殘廢給付保險金
      980,000元+醫療費用27,992元=0000000元），及自起訴狀
      繕本送達翌日（即95年9月16日）起至清償日止，按年息
      百分之五計算之利息。(2)願供擔保，請准宣告假執行。
三、被告對於93年8月間系爭車輛之強制汽車責任險係由其所承
    保之事實並不爭執，然以：
（一）按「本法所稱受害人係指因汽車交通事故遭致體傷、殘廢
      或死亡之人」、「本法所稱汽車交通事故係指因所有、使
      用或管理汽車所致受害人體傷、殘廢或死亡之交通事故。
      」，強制汽車責任保險法第9條第2項、第12條分別定有明
      文。惟原告所稱事故發生於93年8月17日，報案時間卻為
      同年8月19日，且僅係備案而非當場報案，花蓮縣警察局
      鳳林分局亦函稱係原告自稱乘坐吳德明駕駛之系爭車輛，
      因轉彎不慎被摔出車外，致脊椎受傷，值班員警依規定受
      理後經查已無現場跡證等語。顯見原告並未能證明其傷害
      確係由系爭車輛之交通事故所致，被告自不負給付保險金
      之責。
（二）並聲明：(1)原告之訴駁回。(2)如受不利判決，願供擔保，
      請准宣告免為假執行。
四、本院協助兩造整理爭點如下：
（一）兩造不爭執之事實：
   1、車號JC-7995號自用小貨車於93年8月間，係由被告承保該
      車之第三人強制責任險。
   2、原告戊○○於93年8月17日因外傷性頸椎椎間盤突出症，
      併骨髓損傷至慈濟醫院急診接受手術。93年9月28日出院
      。經鑑定後其殘廢等級為第三級。
   3、如認為原告戊○○所受傷害確係因被告承保之車號JC-799
      5號自小貨車車輛發生車禍所肇致，則被告應給付原告之
      保險金共計1,039,792元（計算式：救護車費用1800元+看
      護費用30,000元+強制殘廢給付保險金980,000元+醫療費
      用27,992元=0000000元）
（二）兩造爭點限縮如下：原告所受之傷害是否為被告承保之車
      號JC-7995號自小貨車發生交通事故所致？
五、得心證之理由：
（一）原告主張其所受之傷害為被告承保之JC-7995號自小貨車
      發生交通事故所致，並舉診斷證明書、派出所受理各類案
      件記錄表等件為證，然為被告所否認。查原告於93年8月
      17日所受之傷勢為外傷性頸椎椎間盤突出症第4-5節並脊
      髓損傷等傷害之事實，有上述診斷證明書在卷可查，衡其
      所受傷勢與主張係自行進中之貨車後車廂摔出等情相符。
      又原告受傷後，先送往鳳林榮民醫院，當日即再轉院送至
      慈濟醫院就診之事實，有鳳林榮民醫院函覆之急診記錄、
      轉診單，慈濟醫院函覆之病歷資料在卷為證，而從鳳林榮
      民醫院之急診記錄載明：falling down accident from
      小貨車後門，轉診單之病情摘要亦載明原告主訴病史係由
      貨車後門跌下（詳本院卷第156、159頁）等語，至慈濟醫
      院之神經外科病歷病史欄記載：「This 50 year-old
      female patient suffered from falling accident」、
      復健科、神經外科病歷及病歷用紙之病史欄均記載：「
      This 49 y/o female suffered from falling accident
      from platform of a moving trunk on 2004/08/17.」（
      詳本院卷第79頁、第81頁背面、第87頁、第93頁）等情以
      觀，實難想像以原告之傷勢於送往醫院之第一時間即為求
      保險理賠而捏造事故發生原因，是原告主張其係因乘坐於
      貨車後車廂處而被摔出車外受傷等情，應堪以採信。
（二）又依證人即貨車駕駛吳德明、同車乘客乙○○，以及目擊
      證人甲○○於隔離訊問後證述之內容相核之結果，原告係
      於事故發生當天下班後和乙○○同乘吳德明所駕駛之車號
      JC-7995號框式自小貨車之後車廂，而於光復鄉○○路○
      段富田二街轉彎處掉下車受傷之事實，堪信為真實。而原
      告忽然因車禍受傷送醫且肇事者為其夫吳德明，是其未於
      第一時間報案，遲至第三日始至警局備案，尚屬合理，是
      被告上述辯解，並無可採，原告主張其所受之傷害為被告
      承保之車號JC-7995號自小貨車發生交通事故所致等語，
      應屬實在。
五、從而，原告依依強制汽車責任保險法第7條規定請求被告給
    付1,039,792元，及自起訴狀繕本送達翌日（即95年9月16日
    ）起至清償日止，按年息百分之五計算之利息，為有理由，
    應予准許。原告及被告均陳明願供擔保以代釋明請准宣告假
    執行及免為假執行，經核均無不合，爰分別酌定相當擔保金
    額准許之。
六、本件業經行集中審理並整理爭點，兩造於言詞辯論終結前，
    並均陳明無其他陳述、答辯及舉證，事證已臻明確足資判斷
    其他卷內現存之主張、陳述、攻防方法及證據，核與本件判
    決之基礎不生影響，爰不一一詳予論述，併此敘明。
七、訴訟費用負擔之依據：民事訴訟法第78條。
中　　華　　民　　國　　96　　年　　9 　　月　　29　　日
                      臺灣花蓮地方法院民事庭
                          法    　官　陳雅敏
上列正本係照原本作成。
如不服本判決，應於送達後20日內，向本院提出上訴狀並表明上
訴理由，如於本判決宣示後送達前提起上訴者，應於判決送達20
日內補提上訴理由書(須附繕本)。
中　　華　　民　　國　　96　　年　　9 　　月　　29　　日
                    　    法院書記官　邱鴻志
